【裁判字號】    98,停,11
【裁判日期】    980305
【裁判案由】    聲請停止執行
【裁判全文】
臺北高等行政法院裁定
                                        98年度停字第11號
聲  請  人  甲○○
相  對  人  臺北縣政府工務局
代  表  人  李四川（局長）住同上
上列當事人間建築法事件，聲請人聲請停止原處分之執行，本院
裁定如下：
    主  文
聲請駁回。
聲請程序費用由聲請人負擔。
    理  由
一、按「（第1 項）原處分或決定之執行，除法律另有規定外，
    不因提起行政訴訟而停止。（第2 項）行政訴訟繫屬中，行
    政法院認為原處分或決定之執行，將發生難於回復之損害，
    且有急迫情事者，得依職權或依聲請裁定停止執行。但於公
    益有重大影響，或聲請人之訴在法律上顯無理由者，不得為
    之。」行政訴訟法第116 條第1 項及第2 項定有明文。準此
    ，提起行政訴訟，原處分決定原則上不停止執行，必其將發
    生難於回復之損害且情況緊急，非即時由行政法院予以處理
    ，則難以救濟，否則尚難認有以行政法院裁定停止執行予以
    救濟之必要。而所謂難以回復之損害，係指其損害不能回復
    原狀，或不能以金錢賠償等情而言。
二、本件聲請意旨略以：聲請人與相對人間建築法事件，現由本
    院審理中，因相對人對本件前後不一致、反覆無常之行政裁
    決，致聲請人在經濟困難且有可能面臨裁員之就業環境中，
    須另為籌款而將面臨信用危機，並使聲譽受到不可回復之破
    壞。為此，聲請於行政爭訟確定前停止相對人民國（下同）
    97年6 月25日北工使字第0970398690號函併所附同文號行政
    處分書及臺北縣政府97年12月11日北府訴決字第0970596178
    號訴願決定之執行云云。
三、經查，聲請人提起本件停止執行之聲請，僅泛稱其將受另為
    籌款、信用危機及聲譽不可回復之破壞，惟未具體主張及釋
    明原處分之執行究將造成如何無法回復之損害，且有何急迫
    情事，所請是否屬實，已非無疑。況聲請人就原處分所爭執
    者，乃有關相對人以其所有臺北縣板橋市○○路215 號19樓
    建築物，未經許可擅自於外牆開設門窗，與原核准圖說不符
    ，違反建築法第77條第1 項規定，經以97年4 月21日北工使
    字第0970212188號函請聲請人於97年5 月31日前依原核准圖
    說恢復原狀，惟逾期仍未改善，乃依建築法第91條第1 項第
    2 款規定，以原處分處以聲請人新臺幣6 萬元罰鍰，並限於
    97年7 月31日前依原核准圖說恢復原狀之行政處分是否適法
    等項，而聲請人如因上開處分之執行受有損害，依客觀情形
    及一般社會通念，並非不得以金錢加以補償，尚無損害不能
    回復原狀或達到回復困難之程度可言，且亦無急迫情事，是
    聲請人本件停止執行之聲請，核與行政訴訟法第116 條第2
    項前段所規定之要件不合，要難准許，應予駁回。
四、據上論結，本件聲請為無理由，爰依行政訴訟法第104 條、
    民事訴訟法第95條、第78條之規定，裁定如主文。
中    華    民    國    98    年     3    月    5     日
                臺北高等行政法院第五庭
                                審判長法  官  王碧芳
                                      法  官  蕭惠芳
                                      法  官  周玫芳
上為正本係照原本作成。
如不服本裁定，應於送達後10日內向本院提出抗告狀（須按他造
人數附繕本）。
中    華    民    國    98    年     3    月    5     日
                                      書記官  何閣梅


司法院資訊處製作；財團法人民間司法改革基金會備份。
